【裁判字號】    91,訴,1098
【裁判日期】    920804
【裁判案由】    毒品危害防制條例
【裁判全文】
臺灣臺北地方法院刑事判決                        九十一年度訴字第一○九八號
    公  訴  人  臺灣臺北地方法院檢察署檢察官
    被      告  甲○○
右列被告因違反毒品危害防制條例案件，經檢察官提起公訴（九十一年度毒偵字第一
九二六、一四五四號）及移送併辦（九十二年度毒偵字第八一三號），本院判決如左
：
    主  文
甲○○連續施用第一級毒品，處有期徒刑玖月，扣案之海洛因共伍包（總毛重共壹點
貳公克、總淨重共零點參公克、海洛因殘渣（量微無法磅秤）均沒收銷燬之、注射針
筒貳支沒收；又連續施用第二級毒品，處有期徒刑陸月，扣案之安非他命吸食器壹組
沒收。應執行有期徒刑壹年，扣案海洛因共伍包（總淨重共零點參公克）、海洛因殘
渣（量微無法磅秤）均沒收銷燬之、注射針筒貳支及安非他命吸食器壹組均沒收。
    事  實
一、甲○○於民國（下同）八十八年九月間因施用毒品案件，經觀察、勒戒後，認無
    繼續施用毒品之傾向，由臺灣板橋地方法院檢察署檢察官以八十八年度毒偵字第
    八八一號為不起訴處分確定。復於八十九年二月間，因施用第一級毒品嗎啡及第
    二級毒品安非他命案件，經本院於八十九年九月三十日，以八十九年度訴字第一
    ○八三號分別判處有期徒刑六月、四月，定應執行有期徒刑八月，緩刑三年確定
    。詎仍不知悔改，復基於概括之犯意，自九十一年六月間某日起至九十二年四月
    四日凌晨一時許止，在臺北市○○區○○路二十九巷十八號三樓其工作室內，分
    別以針筒注射施用第一級毒品海洛因、以吸食器施用第二級毒品安非他命多次，
    嗣於九十一年七月十五日，在臺北市○○區○○路三段二四一號、又於九十一年
    八月二十日凌晨一時三十分許，在臺北市○○區○○路三段一八七號前、及於九
    十二年四月五日，在臺北市○○區○○街二段八十五巷內為警查獲，並分別扣得
    海洛因四小包（毛重零點四公克、淨重零點二公克），已使用過之注射針筒一支
    （含有海洛因殘渣），海洛因一包（毛重零點八公克、淨重零點一公克）、注射
    針筒一支、安非他命吸食器一組。
二、案經台北市政府警察局文山第一分局及信義分局報請臺灣臺北地方法院檢察署檢
    察官偵查起訴暨移送併辦。
    理  由
一、訊之被告甲○○對於右開事實坦承不諱，復有扣案海洛因共五包（總毛重一點二
    公克、總淨重零點三公克）、注射針筒二支及安非他命吸食器一組可稽﹔而被告
    為警查獲時所扣得之毒品共五包，經文山一分局依聯勤二○四廠製造之煙毒品檢
    驗Ａ包試劑初步檢驗結果，呈嗎啡、海洛因反應等情，有毒品初步鑑驗報告單在
    卷可憑（見九十一年度毒偵字第一四五四號卷第二十三頁、九十二年度毒偵字第
    八一三號第十三頁），至被告為台北市政府警察局保安大隊第一中隊查獲時所扣
    得之注射針筒一支，內有第一級毒品海洛因之殘渣乙節，有台北市政府警察局保
    安大隊第一中隊查獲涉嫌毒品危害防制條例毒品初步鑑驗報告單（見九十一年度
    毒偵字第一九二六號卷第二十二頁）足憑，再被告為警查獲時所採尿液經送檢驗
    結果，係呈安非他命、甲基安非他命、嗎啡陽性反應等情，有台灣尖端先進生技
    醫藥股份有限公司濫用藥物檢驗中心濫用藥物檢驗報告一紙附卷可稽；上情均足
    以擔保被告首揭任意性自白與事實相符，是本件事證明確，被告甲○○有施用第
    一、二級毒品之犯行堪予認定，應依法論科。
二、核被告所為，係犯毒品危害防制條例第十條第一項之施用第一級毒品罪及同條第
    二項之施用第二級毒品罪，至被告施用第一級毒品海洛因時持有第一級毒品海洛
    因之低度行為應為施用第一級毒品之高度行為所吸收，不另論罪。又施用第二級
    毒品安非他命之持有行為，復為施用之行為所吸收，復不另論罪。被告所為多次
    施用第一級毒品海洛因、第二級毒品安非他命之行為，均時間緊接、構成要件相
    同，顯均係基於概括之犯意反覆為之，均為連續犯，應各論以一罪，並分別加重
    其刑。被告所犯連續施用第一級毒品罪及連續施用第二級毒品罪間，犯意各別，
    行為互殊，應予分論併罰。爰審酌被告前曾因施用毒品，經警查獲並送觀察勒戒
    後仍未戒絕，且經再次送觀察、勒戒後，認仍有繼續施用毒品傾向，顯見其無悔
    改之意，本有嚴懲之必要，但其吸用足以導致精神障礙、性格異常，甚至造成生
    命危險之毒品，戕害一己之身體健康，本質上係屬自殘行為，其犯罪所生之損害
    尚非重大，及其犯罪後自白有施用第一級毒品海洛因及第二級毒品安非他命而態
    度良好等一切情狀，各量處如主文所示之刑，並定其應執行之刑。
三、扣案第一級毒品海洛因共五包（總毛重共一點二公克，總淨重共零點三公克）及
    海洛因殘渣（量微無法磅秤），應依毒品危害防制條例第十八條第一項前段規定
    ，不問屬於犯人與否，沒收銷燬之。另扣案施用毒品之注射針筒二支及由一般塑
    膠軟管、塑膠瓶、玻璃球等物所組成之安非他命吸食器一組，均難認係專供施用
    毒品所用之物，惟該等物品係被告所有，且為供被告犯本施用第一、第二級毒品
    罪所用之物，此業據被告供承在卷，爰依刑法第三十八條第一項第二款規定沒收
    。
四、檢察官移送併辦部分（九十二年毒偵字第八一三號），與本案論罪科刑部分有連
    續犯之裁判上一罪關係，本院自得併予審酌，附此敘明。
五、據上論斷，應依刑事訴訟法第二百九十九條第一項前段，毒品危害防制條例第十
    條第一項、第二項、第十八條第一項前段，刑法第十一條前段、第五十六條、第
    五十一條第五款、第三十八條第一項第二款，判決如主文。
本案經檢察官林秀濤到庭執行職務。
中       華      民       國    九十二    年      八      月      四    日
                                      臺灣臺北地方法院刑事第八庭
                                           法  官 曾  正  龍
右正本證明與原本無異。
如不服本判決，應於判決送達後十日內，向本院提出上訴。
                                           書記官 彭  自  青
中       華      民       國    九十二    年      八      月    十一    日
附錄本案論罪科刑法條全文：
毒品危害防制條例第十條
施用第一級毒品者，處六月以上五年以下有期徒刑。
施用第二級毒品者，處三年以下有期徒刑。


司法院資訊處製作；財團法人民間司法改革基金會備份。
